# 处置子公司股权的会计处理和合并操作

提问人：flyinggrass 时间：2019-08-27 15:46:25
3425 、求助陈版-新租赁准则-关于租赁负债一年内到期部分、一年以上部分的金额如何确定目录请教陈版，我公司为国有企业，现因为国企改革，国资委拟对我公司实施减资，原注册资本 1 亿，准备减资 4000 万。用我公司下属 2 家全资子公司的股权作价 4000 万抵顶减资投资款。 现在的问题是，股权划转（减资抵顶）等工作还没有开始，下面这 2 家业务、管理职能已经全部划归第三方了。简单说，从 2019 年 8 月 1 日开始，这 2 家子公司，就不归我们管了，丧失了控制权。但是股权还挂着我们公司名下。问题：
1 、该如何进行会计处理？冲减长期股权投资和未分配利润 4000 万吗（因为实收资本减资程序至少要三个月以后才能完成）？
2 、合并报表该怎么处理？原来是原来 2 家子公司一家 A 公司是我们直接设立；另一家 B 公司是我们同一控制合并进来的。现在 2 家公司从 8 月起不应该再合并报表了，因为国资委明确从 7 月 31 日之后，这 2 家子公司的账务数据不归国资管理、不在国资系统中进行记录。
请教陈版！！！

回答人：chenyiwei
如果确实如主帖所述，在 7 月 31 日已丧失控制权，则：
1 、个别报表层面，按原先对这两家全资子公司的长投账面价值冲减权益，暂时先全部冲减资本公积，到减资手续办完后再调整为依次冲减实收资本、资本公积、盈余公积、未分配利润。
2 、合并报表层面：按原先对这两家全资子公司在合并报表层面的归母净资产价值冲减权益，暂时先全部冲减资本公积，到减资手续办完后再调整为依次冲减实收资本、资本公积、盈余公积、未分配利润。
这两家全资子公司 1 ～ 7 月的利润表、现金流量表仍应正常纳入合并。